臺灣新竹地方法院刑事判決
109年度簡上字第147號
上  訴  人  
即  被  告  葉俊麟


上列上訴人即被告因竊盜案件，不服本院民國109年10月6日109
年度竹北簡字第4號第一審刑事簡易判決（聲請簡易判決處刑案
號：108年度偵字第10500號），提起上訴，本院管轄之第二審合
議庭判決如下：
    主      文
上訴駁回。
    事實及理由
一、按被告於第二審經合法傳喚，無正當之理由不到庭者，得不
    待其陳述，逕行判決，刑事訴訟法第371條定有明文。次按
    對於簡易判決處刑不服而上訴者，準用上開規定，刑事訴訟
    法第455條之1第3項亦有明文規定。查本案上訴人即被告葉
    俊麟（下稱被告）經本院合法傳喚，於民國110年4月8日審
    判期日無正當理由未到庭，爰不待其陳述而為一造辯論判決
    ，合先敘明。
二、本案經本院合議庭審理結果，認本院第一審刑事簡易判決認
    事用法及量刑、沒收均與本院所認定者相同，俱無不當，應
    予維持，爰均引用第一審刑事簡易判決記載之事實、證據及
    理由（如附件）。
三、被告上訴意旨略以：原審量刑過重，希望可以從輕量刑等語
    。
四、按量刑之輕重，係屬法院得依職權自由裁量之事項，苟於量
    刑時，已依行為人之責任為基礎，並斟酌刑法第57條所列情
    狀，而未逾越法定範圍，又未濫用其職權，即不得遽指為違
    法（最高法院98年度台上字第6660號判決意旨參照）；且在
    同一犯罪事實與情節，如別無其他加重或減輕之原因，下級
    審法院量定之刑，亦無過重或失輕之不當情形，則上級審法
    院對下級審法院之職權行使，原則上應予尊重（最高法院85
    年度台上字第2446號判決意旨參照）。是法官於個案審判時
    ，依個案情節加以審酌量刑，倘無裁量濫用情事，要難謂其
    有違法、不當之處。
五、查原審以被告前科累累，素行不佳，於前案執畢後未能戒慎
    改過，竟又恣意竊取他人財物，除欠缺尊重他人財產法益之
    觀念外，所為亦危害社會治安，法治觀念偏差，所為實無足
    取，復考量被告坦承犯行之犯後態度，暨其犯罪動機、目的
    、手段、智識程度、生活狀況及竊取財物之價值等一切情狀
    後，量處有期徒刑4月，並諭知易科罰金之折算標準，及就
    沒收部分說明未扣案之鐵架（30台尺寬36組、24台尺寬35組
    、15台尺寬50組），均為被告之犯罪所得，應依刑法第38條
    之1第1項前段、第3項規定宣告沒收，並於全部或一部不能
    沒收或不宜執行沒收時，追徵其價額等語，核其認事用法均
    無違誤或不當，且本院衡酌原審判決已考量前述量刑事由，
    而在法定刑範圍內量刑，認原審判決之量刑亦屬妥適，並無
    罪刑不相當之情形，應予維持。復原審判決後，本案量刑之
    基礎均未變更，被告上訴意旨自難認可採，爰予以駁回。
據上論斷，應依刑事訴訟法第455條之1第1項、第3項、第368條
、第371條、第373條，判決如主文。
本案經檢察官許大偉聲請簡易判決處刑，檢察官翁旭輝到庭執行
職務。
中　　華　　民　　國　　110 　年　　4 　　月　　22　　日
                  刑事第四庭  審判長法　官　陳健順
                                    法  官  魏瑞紅
                                    法　官　楊祐庭
以上正本證明與原本無異。
不得上訴。
中　　華　　民　　國　　110 　年　　4 　　月　　22　　日
                                    書記官  陳紀語
附錄本案論罪科刑法條：
刑法第320條第1項
意圖為自己或第三人不法之所有，而竊取他人之動產者，為竊盜
罪，處五年以下有期徒刑、拘役或五十萬元以下罰金。
附件：
臺灣新竹地方法院刑事簡易判決
109年度竹北簡字第4號
聲　請　人　臺灣新竹地方檢察署檢察官
被　　　告　葉俊麟　男　民國00年0月00日生
                    身分證統一編號：Z000000000號
                    住○○市○○區○○街000巷00弄00號
                    居新竹縣○○鄉○○路00號8樓之23房
                    （另案在監）
上列被告因竊盜案件，經檢察官聲請以簡易判決處刑（108 年度
偵字第10500 號），本院判決如下：
    主      文
葉俊麟竊盜，累犯，處有期徒刑肆月，如易科罰金，以新臺幣壹
仟元折算壹日。未扣案之犯罪所得鐵架（參拾台尺寬參拾陸組、
貳拾肆台尺寬參拾伍組、拾伍台尺寬伍拾組）均沒收，於全部或
一部不能沒收或不宜執行沒收時，均追徵其價額。
    事實及理由
一、本件犯罪事實及證據，除犯罪事實欄一、第2 行關於「基於
    意圖為自己不法之所有犯意」之記載應更正為「意圖為自己
    不法之所有，基於竊盜之犯意」、第5 行關於「108 年6 月
    28日17時5 分許」之記載應更正為「108 年6 月28日15時50
    分許」、第7 行關於「鐵架（價值共計41萬4,500 元）」之
    記載應更正為「鐵架（30台尺寬36組、24台尺寬35組、15台
    尺寬50組）」；證據部分應補充「車牌號碼000-00號自用大
    貨車之車輛詳細資料報表1 份（見偵卷第49頁）」外，餘均
    引用檢察官聲請簡易判決處刑書之記載（如附件）。
二、論罪科刑：
  ㈠核被告葉俊麟所為，係犯刑法第320 條第1 項之竊盜罪。
  ㈡查被告前①因違反毒品危害防制條例案件，經本院於民國104 
    年5 月31日，以104 年度竹北簡字第144 號判決處有期徒刑
    4 月並確定；②又因侵占案件，經本院於104 年12月30日，
    以104 年度審簡字第452 號判決處有期徒刑4 月並確定。上
    開①②案件，經本院以105 年度聲字第524 號裁定應執行有期
    徒刑6 月並確定，於105 年6 月17日因徒刑執行完畢出監等
    情，有臺灣高等法院被告前案紀錄表1 份在卷可考。詎其又
    於受有期徒刑執行完畢後，5 年以內故意再犯本件有期徒刑
    以上之罪，為累犯，且本院認本件加重最低本刑並無罪刑不
    相當之情形，爰依刑法第47條第1 項之規定，加重其刑。
  ㈢爰以行為人之責任為基礎，審酌被告欠缺尊重他人財產法益
    之觀念，造成他人財產損失，危害社會治安，法治觀念偏差
    ，所為實不足取；惟念被告坦承犯行之犯後態度，並衡酌其
    犯罪之動機、目的、手段、所竊取財物之價值及自述高中肄
    業之教育程度及小康之家庭經濟狀況（見偵卷第5 頁）等一
    切情狀，量處如主文所示之刑，並諭知易科罰金之折算標準
    。
三、沒收部分：
    被告所竊得之鐵架（30台尺寬36組、24台尺寬35組、15台尺
    寬50組），均為其犯罪所得，雖均未扣案，仍應依刑法第38
    條之1 第1 項前段規定，均宣告沒收；並於全部或一部不能
    沒收或不宜執行沒收時，依同條第3 項規定，均追徵其價額
    。
四、依刑事訴訟法第449 條第1 項前段、第3 項、第450 條第1
    項、第454 條第2 項，逕以簡易判決處刑如主文。
五、如不服本判決，應於判決送達後20日內，向本院提出上訴狀
    （應附繕本），上訴於本院第二審合議庭。
本案經檢察官許大偉聲請以簡易判決處刑。
中　　華　　民　　國　 109　　年　　10　　月　　6 　　日
                  竹北簡易庭    法　官  郭哲宏
以上正本證明與原本無異。
中　　華　　民　　國　 109　　年　　10　　月　　6 　　日
                                書記官  戴筑芸
附錄本案論罪法條：
中華民國刑法第320 條第1 項
意圖為自己或第三人不法之所有，而竊取他人之動產者，為竊盜
罪，處5 年以下有期徒刑、拘役或50萬元以下罰金。
附 件：
臺灣新竹地方檢察署檢察官聲請簡易判決處刑書
                                    108年度偵字第10500號
    被　　　告　葉俊麟　男　31歲（民國00年0月00日生）
                        住○○市○○區○○街000巷00弄00
                          號
                        居新竹縣○○鄉○○路00號8樓之23
                          房
                        國民身分證統一編號：Z000000000號
上列被告因竊盜案件，已經偵查終結，認宜聲請簡易判決處刑，
茲將犯罪事實及證據並所犯法條分敘如下：
        犯罪事實
一、葉俊麟見其住處附近之新竹縣湖口鄉德和路1 巷內之鐵皮倉
    庫前之鐵架無人看守，竟基於意圖為自己不法之所有犯意，
    請不知情之友人張永謙及以新臺幣（下同）4,000 元雇用自
    用大貨車司機戴言勳（上2 人，另為不起訴處分），於民國
    108 年6月28日17時5分許，由戴言勳駕駛車牌號碼000-00號
    自用大貨車爪車至上開地點，而後合力以自用大貨車爪車竊
    取黃章維所有之鐵架（價值共計41萬4,500 元）得手後，將
    其載運並以1萬8,330元販賣予不知情之「欣彤欣實業股份有
    限公司」資源回收商 。 嗣經黃章維發現上開地點之鐵架遭
    竊，經調閱監視器錄影畫面查看，始知悉上情。
二、案經黃章維訴由新竹縣政府警察局新湖分局報告偵辦。
        證據並所犯法條
一、上揭犯罪事實，業據被告葉俊麟坦承不諱，核與證人黃章維
    、張永謙、戴言勳、證人即被告之舅媽張秀美證述之情節相
    符，並有欣彤欣實業股份有限公司地磅單、現場監視器翻拍
    照片、現場照片等在卷可稽。本件事證明確，被告犯嫌堪予
    認定。
二、核被告所為，係犯刑法第320條第1項普通竊盜罪嫌。
三、依刑事訴訟法第451條第1項聲請逕以簡易判決處刑。
此    致
臺灣新竹地方法院
中　　華　　民　 國　  108　　年　　 12　 月　　4    日
                           檢察官許大偉
本件正本證明與原本無異
中　　華　　民　　國　  108　　年　　12　　月　13　  日
                           書記官李孟芳